臺灣高雄地方法院刑事判決　　　　　　　　　　　　九十一年度易字第一九七號
　　公　訴　人　臺灣高雄地方法院檢察署檢察官
　　被　　　告　甲○○○
右列被告因竊佔案件，經檢察官提起公訴（九十年度偵字第四０九一號），本院判決
如左：
    主  文
甲○○○意圖為自己不法之利益，而竊佔他人之不動產，處拘役伍拾日，如易科罰金
，以佰元折算壹日。緩刑貳年。
    事  實
一、甲○○○明知坐落高雄市○○區○○段一小段一三０地號土地為台灣省高雄農田
    水利會所有，詎意圖為自已不法之利益，自民國八十九年七月間起，在其上搭建
    鐵皮屋、鐵架棚，並於空地上舖設水泥，供己擺放物品等用途，佔用上揭地號土
    地面積約一百零五平方公尺，嗣經台灣省高雄農田水利會發現，以函文二次通知
    自行拆除，甲○○○均置之不理，該會始報警查獲。
二、案經高雄縣警察局鳳山分局報請台灣高雄地方法院檢察署檢察官偵查起訴。
    理  由
一、訊據被告甲○○○固坦承有於上揭土地上搭建鐵架棚及舖設水泥，惟否認有竊佔
    之犯行，辯稱：本係向法院標購建物，而後方之鐵皮屋已生鏽，故在原處重新搭
    建，而建物旁空地所舖設之水泥，係因里長舖設水溝所剩，而舖設上去，並無竊
    佔云云。經查：
    (1)右揭高雄市○○區○○段一小段一三０地號土地為台灣省高雄農田水利會所有
      ，而被告於八十九年七月間在其上搭建鐵皮屋、鐵架棚並於空地上舖設水泥，
      且在該地上擺放自己之物品之事實，業據被告、證人乙○○即台灣省高雄農田
      水利會人員分別於警、偵訊及本院審理時陳稱屬實（見九十年一月十九日、二
      月八日警訊筆錄、九十年二月五日偵訊筆錄、本院九十一年七月十七日審判筆
      錄），並有土地登記謄本、地籍圖謄本、違章案件調查明細表各一份、照片二
      張在卷足證，是此部份之事實，足堪認定。
    (2)又台灣省高雄農田水利會發現其所有之土地遭佔用後，曾先後二次以函文限被
      告於八十九年七月二十日、八十九年十月十日拆除，而被告卻仍繼續佔用未為
      處理之情，亦為被告所自陳在卷，並有該會八十九年七月十日八九高農水管字
      第八九００００五三七七號函、八十九年九月十九日八九高農水管字第八九０
      ０００七三０九號函在卷可參，從而，被告於搭建鐵架棚及舖設水泥之時，既
      已知上揭土地非其所有，卻仍重新搭建並為舖設水泥予以佔用，且在台灣省高
      雄農田水利會先後二次以函文限期拆除後，仍未予處理，被告顯有為自己不法
      之利益可明，是被告上開所辯，顯係卸責之詞，尚不足採，故本案事證明確，
      被告犯行應堪認定。
二、核被告甲○○○所為，係犯刑法第三百二十條第二項之竊佔罪，應依第一項之刑
    處斷。爰審酌被告素行良好，有台灣高等法院被告全國前案紀錄表存卷可按，本
    次僅因一時失慮，貪圖己利之便，而搭建鐵架棚、舖設水泥供置放物品，惡性非
    重，犯罪情節尚屬輕微，且犯後態度尚可，及已將舖設之水泥拆除，恢復土地原
    狀，有照片在卷足參等一切情狀，量處如主文所示之刑，以資懲儆。又被告於犯
    罪後，刑法第四十一條於九十年一月四日修正，並於同月十日公布施行，有關易
    科罰金之部分，範圍擴大為最重本刑五年以下有期徒刑之罪，而被告所犯之竊佔
    罪，其最重本刑為五年以下有期徒刑之罪，兩相比較後，依刑法第二條第一項前
    段之規定，應適用裁判時之刑法第四十一條第一項規定，並諭知易科罰金諭知易
    科罰金之折算標準。又被告未曾受有期徒刑以上刑之宣告，有台灣高等法院被告
    全國前案紀錄表在憑，因一時失慮，偶罹刑典，事後已將所佔用之土地回復原狀
    ，亦具悔意，經此刑之宣告，應知警惕當無再犯之虞，所宣告之刑，本院認以暫
    不執行為適當，爰併為宣告緩刑二年，以啟自新。
據上論斷，應依刑事訴訟法第二百九十九條第一項前段，刑法第三百二十條第二項、
第一項、第二條第一項、修正後第四十一條第一項、第七十四條第一款，罰金罰鍰提
高標準條例第一條前段、第二條，判決如主文。
中      華      民      國      九十一    年      七    月    三十一    日
                                  臺灣高雄地方法院刑事第四庭
                                      法  官  楊  國  祥
右正本證明與原本無異。
如不服本判決，應於判決送達後十日內，向本院提出上訴狀。
                                      書記官  陳  怡  真
中    華    民    國    九十一    年       七      月     三十一       日
附錄論罪法條
中華民國刑法第三百二十條第二項
意圖為自己或第三人不法之利益，而竊佔他人之不動產者，依前項之規定
處斷。
